【裁判字號】    97,交抗,368
【裁判日期】    970711
【裁判案由】    聲明異議
【裁判全文】
臺灣高等法院高雄分院刑事裁定         97年度交抗字第368號
抗  告  人  交通部公路總局高雄區監理所
代  表  人  陳新彬
受 處分 人  甲○○
上列抗告人因違反道路交通管理處罰條例聲明異議案件，不服臺
灣高雄地方法院中華民國97年6 月6 日裁定（97年度交聲字第92
8 號），提起抗告，本院裁定如下：
    主  文
抗告駁回。
    理  由
一、抗告意旨略以：受處分人甲○○前於民國97年4 月5 日飲酒
    後駕駛自小客貨車，為警攔檢查獲，經抗告人機關裁決處罰
    鍰新臺幣（下同）3 萬4 千500 元，並吊扣駕駛執照12個月
    及施以道安講習。又吊扣駕駛執照之目的並非僅為處罰行為
    人，尚有以暫時禁止行為人於道路上駕駛，以免其短期內再
    犯，避免危及一般用路者。再因受處分人係持普通大貨車駕
    駛執照駕駛較低級車類自小客貨車，故依道路交通安全規則
    第35條規定吊扣普通大貨車駕駛執照。是原審裁定撤銷吊扣
    普通大貨車駕駛執照部分裁決，諭知受處分人不罰，尚有未
    當。
二、按道路交通安全規則第114 條規定：「汽車駕駛人有下列情
    形之一者，不得駕車：……二、飲用酒類或其他類似物後其
    吐氣所含酒精濃度超過每公升○‧二五毫克或血液中酒精濃
    度超過百分之○‧○五以上。……」，又道路交通管理處罰
    條例第35條第1 項第1 款規定：「汽車駕駛人，駕駛汽車經
    測試檢定有下列情形之一者，處新臺幣一萬五千元以上六萬
    元以下罰鍰，並當場移置保管該汽車及吊扣其駕駛執照一年
    ；因而肇事致人受傷者，並吊扣其駕駛執照二年；致人重傷
    或死亡者，吊銷其駕駛執照，並不得再考領：一、酒精濃度
    超過規定標準。……」。經查，受處分人甲○○於97年4 月
    5 日下午11時30分許，駕駛自小客貨車行經國道一號高速公
    路南下351.6 公里處時，為警攔檢而查知其飲酒後呼氣酒精
    濃度達每公升0.45毫克，嗣由抗告人機關裁處罰鍰3 萬4 千
    500 元、吊扣駕照12個月及施以道安講習之事實，業據受處
    分人自承在卷，並有內政部警政署國道公路警察局舉發違反
    道路交通管理事件通知單、交通部公路總局高雄區○○○○
    ○道路交通管理事件裁決書附卷可稽，自堪以認定。次查，
    95年3 月1 日修正施行前之道路交通管理處罰條例第68條原
    規定：「汽車駕駛人，因違反本條例及道路交通安全規則之
    規定，受吊扣或吊銷駕駛執照處分時，吊扣或吊銷其持有各
    級車類之駕駛執照」，修正後道路交通管理處罰條例第68條
    規定：「汽車駕駛人，因違反本條例及道路交通安全規則之
    規定，受吊銷駕駛執照處分時，吊銷其持有各級車類之駕駛
    執照」，而觀其修正理由，係以修正前條文將違法或違規駕
    駛人所持有各級車類之駕駛執照一併吊扣，失之過酷，影響
    人民工作及生活過鉅（詳卷附立法院公報第94卷第70期第13
    6 頁、第138 頁之院會紀錄），因而將吊扣持有各級車類之
    駕駛執照刪除，顯見在吊扣駕駛執照時，僅能吊扣違規當時
    所駕駛車輛之駕駛執照，已不能再吊扣其他各級車類之駕駛
    執照。準此，受處分人酒後違規駕駛自小客貨車，僅能吊扣
    自小客貨車駕駛執照，原處分機關裁處吊扣普通大貨車駕駛
    執照，即有不合。從而，原審以受處分人異議有理由，撤銷
    原處分機關吊扣受處分人普通大貨車駕駛執照部分之裁決，
    即屬正當。抗告機關之抗告，為無理由，應予駁回。
三、據上論結，應依道路交通案件處理辦法第26條、刑事訴訟法
    第412 條，裁定如主文。
中    華    民    國    97    年    7     月    11    日
                  刑事第八庭    審判長法  官   李炫德
                                      法  官   陳志銘
                                      法  官   郭玫利
以上正本證明與原本無異。
不得再抗告。
中    華    民    國    97    年    7     月    11    日
                                      書記官   楊茱宜


司法院資訊處製作；財團法人民間司法改革基金會備份。
